最高法院刑事判決　　　　　　　　　 110年度台上字第5930號
上　訴　人　沈秉軒


選任辯護人　羅盛德律師
上列上訴人因違反兒童及少年性剝削防制條例等罪案件，不服臺
灣高等法院中華民國110 年3 月31日第二審判決（109 年度上訴
字第4616號，起訴案號：臺灣士林地方檢察署108 年度偵字第17
558 、17559 號），提起上訴，本院判決如下：
    主  文
上訴駁回。
    理  由
一、按刑事訴訟法第377 條規定，上訴於第三審法院，非以判決
    違背法令為理由，不得為之。是提起第三審上訴，應以原判
    決違背法令為理由，係屬法定要件。如果上訴理由書狀並未
    依據卷內訴訟資料，具體指摘原判決不適用何種法則或如何
    適用不當，或所指摘原判決違法情事，顯與法律規定得為第
    三審上訴理由之違法情形，不相適合時，均應認其上訴為不
    合法律上之程式，予以駁回。本件原判決認定上訴人甲○○
    有其事實欄（下稱事實欄）所載之違反兒童及少年性剝削防
    制條例共3 次犯行，因而撤銷第一審關於定應執行刑之部分
    判決。另維持第一審關於論上訴人犯㈠、拍攝少年為性交行
    為之電子訊號罪，處有期徒刑1年1月（即事實欄一之㈠）；
    ㈡、犯製造少年為猥褻行為之電子訊號罪，經依刑法第62條
    規定減輕其刑後，處有期徒刑7 月（即事實欄一之㈡）；㈢
    、犯脅迫少年製造猥褻行為之電子訊號罪，經依刑法第62條
    、第59條規定遞予減輕其刑後，處有期徒刑1年10 月（即事
    實欄一之㈢），並均諭知相關沒收之部分判決，駁回上訴人
    就此在第二審之上訴。另就上述㈠至㈢部分定應執行有期徒
    刑2年6月。已詳細敘述所憑之證據及取捨、認定之理由。所
    為論斷，俱有卷存證據資料可資覆按，從形式上觀察，並無
    採證認事違背經驗法則、論理法則，亦無量刑職權之行使有
    濫用，或其他違背法令之情形。
二、上訴意旨乃謂：原審認不予上訴人緩刑宣告之理由，係因其
    另犯同性質之妨害性自主案件，經臺灣臺北地方法院以 108
    年度侵訴字第61號案件審理中，然該案與本件係同時段被查
    獲，分別移送臺灣臺北、士林地方檢察署檢察官偵查，並無
    所謂「先後所犯」之問題。且上開妨害性自主案件既未經判
    決，上訴人即有無罪之空間，原審竟假定上訴人為有罪而不
    為緩刑之諭知，自有違平等及比例原則等語。
三、惟查：諭知緩刑，除應具備刑法第74條第1 項各款之條件外
    ，並須有可認為以暫不執行為適當之情形，始得為之。至宣
    告緩刑與否，乃原事實審法院依職權得自由裁量之事項，原
    審斟酌情狀未宣告緩刑，既不違背法令，被告自不得以未諭
    知緩刑，執為提起第三審上訴之理由。原判決於理由肆、二
    中係說明上訴人所為本件之犯行，危害社會善良風俗甚鉅，
    扭曲誤導社會大眾正確之性觀念，嚴重破壞我國對兒童或少
    年身體及性自主之保護，倘對上訴人為緩刑之宣告，尚不符
    合法秩序之維護及公平、妥適之目標；且其另因涉犯妨害性
    自主等罪嫌，經檢察官起訴，目前由臺灣臺北地方法院以10
    8 年度侵訴字第61號繫屬審理中，竟仍續於本案為相同罪質
    之犯罪行為，亦難期待諭知緩刑日後會記取教訓而無再犯之
    虞，綜合上述原因加以考量，認對上訴人所為刑之宣告，尚
    無暫不執行為適當之情形等語。原審顯係認為上訴人本件犯
    行對於社會善良風俗及就被害人性剝削之危害程度嚴重，作
    為主要不予諭知緩刑之考量，且本件經宣告之應執行刑已逾
    有期徒刑2 年，上訴人又非少年犯罪，亦不符諭知緩刑要件
    。原審不予宣告緩刑，經核於法並無違誤。上訴意旨係就原
    判決已說明之事項及屬原審量刑職權之適法行使，持憑己見
    ，重為爭執，與法律規定得為第三審上訴理由之違法情形，
    不相適合。其上訴均不合法律上之程式，應予駁回。
據上論結，應依刑事訴訟法第395 條前段，判決如主文。
中    華    民    國   110    年    11    月    4     日
                  刑事第四庭審判長法  官  林  立  華  
                                  法  官  林  瑞  斌  
                                  法  官  王  敏  慧  
                                  法  官  李  麗  珠  
                                  法  官  謝  靜  恒  
本件正本證明與原本無異
                                  書記官
中    華    民    國   110    年    11    月    8     日